# 新收入准则下，游戏开发公司的账务处理

提问人：oyyc2018 时间：2020-01-22 12:18:05
游戏开发公司开发A游戏，交付给B公司运营，由于A游戏版本更新，bug更新，反正各种维护，这个是否满足资本化条件？因为最终版权可能不属于开发公司的。在什么情况下可以转为无形资产？还是一直费用化处理？
另外，游戏上线之后，合同约定，充值金额达到 100 万时，B公司会按超出金额的20%支付分成款给开发公司，这个是否属于可变对价？在新准则中如何进行账务处理？
另外，由于合同约定，对账时间为N+3，即 1 月的充值金额在 4 月完成对账确认。那么游戏开发公司应是否预估 1 月的分成金额？（有没有相关准则或应用指南的支持）如果要预估，是计入合同资产科目么？如果不预估，那么运营方会预估成本的话，这样双方函证对账的话就会有出入，又应该如何处理？
另外，如果预估确认的话，那么这个是属于可变对价的处理么？

回答人：chenyiwei
1 、首先要关注的是该项开发活动是否属于受托开发（先有客户后有产品，属于受托提供开发劳务）还是内部自行开发（先有产品再有客户，适用无形资产准则规定的研究开发支出核算模式），开发形成的知识产权使用的主导权是否在本企业，由此产生的经济利益是否由本企业控制和享有，以确定应采用的具体会计模式。如果是前者，则开发支出属于劳务成本，应随着收入的确认相应转入营业成本，不能资本化。
如果属于后一种模式的，则按照无形资产准则规定合理区分研究阶段和开发阶段，以及合理确定开发支出资本化的开始和结束时点。一般情况下，后续开发支出资本化的可能性要大于初始版本。
2 、如果属于上述第二种模式（企业内部自行研发）而不是第一种模式（受托研发），则额外分成款更大的可能性是属于新收入准则第三十七条规定的“按客户实际销售或使用情况收取特许权使用费”；反之，如果是第一种模式，则属于提供劳务收入中的可变对价。
3 、理论上应预估分成收入的金额（依据运营商提供端口的实时查询数据和合同约定的分成款计算规则），条件是基于报告日前已存在的合理、可靠的信息。计入合同资产。
4 、见 2 。

提问人：oyyc2018 时间：2020-01-31 16:58:10
版主大大那我再问下，如果说，那么如果说随时都在更新版本修复bug的话，也就是说不好确定达到转为无形资产的状态的话，这个如何确认资本化时点呢？

回答人：chenyiwei
建议考虑行业惯例，例如以正式上线运行（结束测试状态）作为转无形资产的标志。

提问人：oyyc2018 时间：2020-01-31 16:59:19
另外，关于第三点，如何说服领导用合同资产而非应收账款呢。因为他觉得这就是随着时间流逝导致的

回答人：chenyiwei
可能存在对账过程中的差异、争议等与时间流逝无关，且不是本企业可控的影响因素。